Service national des travaux (ministère de la Culture et de la Communication). Archives du service national des travaux du ministère de la Culture. Bâtiments publics (1979-1996)
Archives Nationales (France)
Service national des travaux (ministère de la Culture et de la Communication). Archives du service national des travaux du ministère de la Culture. Bâtiments publics (1979-1996)
1925-1997
20080324/1-20080324/996
Service national des travaux
80 mètres linéaires (996 articles).
Archives nationales de France
Communicables selon les articles L.213-1 à 213-8 du Code du patrimoine, sous réserve des restrictions imposées par l’état matériel des documents.
Versé aux Archives nationales
Créé par le décret n° 90-13 du 3 janvier 1990, le Service national des travaux (SNT) est un service à compétence nationale du ministère de la culture chargé de missions de maîtrise d'ouvrage sur les immeubles bâtis et non bâtis de l'Etat. Le SNT est rattaché aux deux directions d'administration centrale concernées par son action: la Direction de l'administration générale (DAG), chargée de la gestion budgétaire et immobilière du ministère, et la direction de l'architecture et du patrimoine (DAPA), chargée de la politique architecturale et patrimoniale du ministère. Il est organisé en 6 départements: un département des affaires juridiques et contentieuses, un département chargé de coordonner les études et la programmation et quatre départements de conduite d'opération.
Ce fonds traite des versements 05V54, 05V55, 05V71, 06V75, 06V76, 07V133 effectués par le SNT. Avant leur versement actuel à la Mission des archives du ministère, les dossiers de travaux du SNT, à la fin d'une période de 10 ans après clôture comptable, font l'objet d'un premier tri dans le service versant lui-même. Ils sont versés annuellement, par année de clôture comptable. Les pièces comptables sont classées et les dossiers organisés par ordre alphabétique d'édifice. Le fonds 20020452 (sorti définitivement des Archives nationales) a également été fondu dans ce nouveau répertoire.
Les éliminations de la Mission des archives ont porté sur les doubles, les décomptes de pénalités, les décomptes des intérêts moratoires et les ordres de services.
Les édifices sont classés par ordre minéralogique de département puis par commune et ensuite par ordre alphabétique de structure. Un index, établi à la fin du répertoire, permet une approche géographique.
Ce répertoire traite exclusivement du suivi budgétaire et financier des travaux effectués principalement sur les édifices nationaux parisiens et franciliens avec quelques exceptions en province. Il s'agit de travaux d'aménagement et de restauration des bâtiments appartenant à l'Etat, effectués et terminés entre 1979 et 1996, suivi des dossiers techniques présentés par localisation et opération.
La typologie que l'on retrouve dans chaque dossier est la suivante: procès-verbaux d'ouverture des plis, cahiers des clauses techniques particulières, cahiers des clauses administratives particulières, acte de notification du marché, certificats de réception de travaux, devis, factures, plans, photographies, notes. Certaines typologies apparaissent dans l'analyse, il s'agit de pièces particulières (telles que plans, études) qui ne figurent pas systématiquement dans tous les dossiers d'opérations.
Consulter les documents annexes ci-joint Index
Les versements du SNT suivants sont aussi conservés aux AN: 20030270/1-20030270/76; 20110283/1-20110283/248; 20110300/1-20110300/114; 20140022/1-20140022/53; 20140023/1-20140023/39
On retrouvera aussi dans les versements effectués par l'EPMOTC, l'EPGL ou l'OPPIC des dossiers voisins.
Pour les travaux antérieurs à la création de ces différents organismes, on renverra le chercheur vers les archives de l'administration des bâtiments civils et palais nationaux (F/13, F/21, VA, 19810663, 19880557, etc.).
Enfin, les ressources documentaires des Monuments Historiques de la Médiathèque de l'architecture et du patrimoine pourront être consultées en complément du présent versement.
- Loir-et-Cher (41), 1991; 20080324/1
  Blois - Centre de spectacles de Blois.
  Construction. - Concours d'architecture.
- Maine-et-Loire (49), 1993-1995; 20080324/2
  Angers - Château d'Angers.
  Galerie de l'Apocalypse. - Etude de restructuration et d'extension.
- Oise (60), 1991-1995; 20080324/3-20080324/4
  Compiègne - Palais national de Compiègne.
  - Antichambre de l'Empereur. - Restauration, 1992-1995; 20080324/3
  - Ateliers pédagogiques. - Etude d'aménagement, 1991-1993; 20080324/4
- Paris/Seine (75), 1925-1996; 20080324/5-20080324/701
  - Arc de Triomphe, 1985-1993; 20080324/5-20080324/13
    - Etat de l'édifice. - Diagnostic, 1986-1987; 20080324/5
    - Fondations et superstructures, 1987-1991; 20080324/6-20080324/8
      - Essais d'injection et étude de mise en tension, 1987-1988; 20080324/6
      - Mise en place de tirants actifs y compris travaux annexes, 1988-1991; 20080324/7
      - Consolidation des piles par injection, 1988-1990; 20080324/8
    - Façades et voutes. - Ravalement et restauration, 1988-1989; 20080324/9
      2 dossiers.
    - Esplanade. - Pavage, 1990; 20080324/10
    - Crypte. - Extension, 1988-1989; 20080324/11
    - Accès visiteurs. - Réfection de l'escalier, 1991-1993; 20080324/12
    - Autres travaux, 1985-1990; 20080324/13
      Caniveaux en terrasse, remplacement de protections (1987).
      Local « armé » et de surveillance en terrasse, réalisation (1990).
      Abris (en haut des escaliers débouchant en terrasse), réalisation (1990).
      Plaque commémorative de l'association pour la restauration, installation (1990).
      Collecteur en fonte dans la galerie d'égout, mise en place (1986).
      Sanitaires du public, aménagement (1987).
      Canalisations et installation électrique, déplacement et mise en conformité (1986).
      Filet anti-chute de pierre, pose (1985).
      Fosses à fleurs, remise en état (1987).
  - Archives nationales – Centre historique des archives nationales (CHAN), 1982-1995; 20080324/14-20080324/39
    - Clos et couverts, 1986-1995; 20080324/14-20080324/18
      - Rue des Francs-Bourgeois, rue des 4 Fils et rue des Archives. - Rénovation des façades, 1992-1995; 20080324/14
        Photos.
      - Rue Vieille du Temple, 1988-1992; 20080324/15-20080324/16
        - Réfection des façades et menuiseries extérieures, 1988-1989; 20080324/15
        - Reconstitution du brisis, 1990-1992; 20080324/16
      - Rue des Francs-Bourgeois. - Portail, remise en état, 1991-1992; 20080324/17
      - Hôtels de Rohan et de Soubise. - Installation de paratonnerres, 1986; 20080324/18
    - Hôtel de Soubise, 1988-1994; 20080324/19-20080324/23
      - Aménagements intérieurs, 1988-1994; 20080324/19-20080324/21
        - Façade et péristyle de la cour d'Honneur, restauration, 1991-1994; 20080324/19
          Plans.
        - Chambre de la Princesse de Soubise. - Restauration, 1988-1993; 20080324/20
        - Rénovation de 3 salles, 1991-1992; 20080324/21
          A noter:
          Anciens appartements de la Princesse de Soubise: chambre, salle du Dais et bibliothèque-salle Empire.
      - Musée de l'histoire de France. - Aménagement des locaux en rez-de-chaussée, 1988-1992; 20080324/22
      - Cour Clisson. - Aménagement du service éducatif, 1992-1994; 20080324/23
    - Hôtel de Rohan, 1984-1993; 20080324/24-20080324/28
      - Salon des Fables. - Remise en état d'une tapisserie d'Aubusson, 1992-1993; 20080324/24
      - Démolition du dépôt provisoire, remise en état de la cour des Marronniers et transfert des rayonnages dans l'hôtel de Rohan. - Suivi administratif des entreprises, 1990-1992; 20080324/25
      - Galerie du Minutier central des notaires. - Aménagements, 1991; 20080324/26
      - Galeries souterraines. - Complément du maillage et installation d'ascenseur, suivi des entreprises, 1984-1988; 20080324/27
      - Portes coupe-feu. - Remise en état, 1986; 20080324/28
    - Hôtel de Boisgelin, 1986; 20080324/29
      Brisis et lucarnes. - Réfection.
    - Hôtel de Breteuil et hôtel d'Assay, 1989-1992; 20080324/30-20080324/31
      - Hôtel de Breteuil. - Bibliothèque de la cour, remise en état des sols et des peintures, 1991; 20080324/30
      - Hôtel d'Assay et hôtel de Breteuil. - Création d'un magasin de fournitures et extension de la bibliothèque, 1989-1992; 20080324/31
    - CARAN (Centre d'accueil et de recherche des Archives nationales), 1990-1993; 20080324/32-20080324/33
      - Aménagements. - Suivi des entreprises, 1992-1993; 20080324/32
      - Salle des inventaires du CARAN. - Aménagements, 1990; 20080324/33
    - Installations techniques, 1982-1991; 20080324/34-20080324/39
      - Installations électriques et groupe électrogène, mise en conformité, 1990-1991; 20080324/34-20080324/35
        - Suivi administratif des entreprises, 1990-1991; 20080324/34
        - Plans, 1990-1991; 20080324/35
      - Alarmes de sécurité et contrôles d'accès. - Centralisation, 1988-1989; 20080324/36-20080324/38
        - Suivi administratif des entreprises, 1988-1989; 20080324/36-20080324/37
          - Dossiers de l'architecte en chef des monuments historiques, de contrats d'étude, marchés [ascenseurs, maçonnerie, menuiserie, métallerie, centralisation, électricité], 20080324/36
          - Marchés interphonie, détection incendie, détection vol, sonorisation vidéo intrusion, chauffage, peinture vitrerie, 20080324/37
        - Plans, 1988; 20080324/38
      - Service informatique. - Aménagements, 1982; 20080324/39
  - Ateliers d'artistes sis à l'Observatoire de Paris, 1984-1993; 20080324/40-20080324/41
    Ateliers. - Remise en état.
    - Suivi général des marchés, 1984-1986, 1992-1993; 20080324/40
    - Plans, 1984-1989; 20080324/41
  - Bibliothèque Nationale, 1982-1996; 20080324/42-20080324/80
    - Bâtiments 58, rue de Richelieu, 1984-1996; 20080324/42-20080324/72
      - Aile Richelieu, aménagement, 1986-1991; 20080324/42-20080324/44
        Le projet vise à l'aménagement de l'aile Richelieu entre le porche d'entrée du 58, rue de Richelieu et l'angle des rues Richelieu et des Petits-Champs, avec création de planchers, circulations verticales, agrandissement et réaménagement de la salle de lecture, création de nouvelles salles.
        - Ingénierie du chantier, 1986-1991; 20080324/42
          Installations électriques, aménagements et rénovation: étude (1986).
          Installations thermiques, rénovation: étude (1986).
          Pilotage de chantier: étude (1986).
          Intervention d'un contrôleur technique: marché (1986).
          Sécurité du chantier: marché (1991).
        - Suivi administratif des entreprises, 20080324/43-20080324/44
          - Lots n° 1 à 6 [démolition, gros œuvre, charpente métallique, cloisonnements, ascenseurs, menuiseries intérieures], 1986; 20080324/43
          - Lots n° 7 à 15 [plomberie sanitaires couverture, rayonnages, faux plafonds, revêtements de sols, serrurerie, chauffage, électricité, détection incendie, peinture vitrerie], 1986-1988; 20080324/44
      - Circulations verticales, aménagement, 1987-1993; 20080324/45-20080324/50
        - Etude globale, 1987-1993; 20080324/45
          Suivi de l'architecte en chef des monuments historique: étude préalable à la restauration des menuiseries extérieures de la cour d'Honneur (1987-1993).
          Contrôle technique (1987-1988).
        - Suivi administratif des entreprises, 1987-1989; 20080324/46-20080324/47
          - Lots n° 1 à 9 [démolitions gros œuvre, charpente métallique serrurerie, étanchéité, cloisonnements doublages, revêtements en pierre, menuiseries, ascenseurs, plomberie couverture], 1987-1989; 20080324/46
          - Lots n° 10 à 16 [faux plafonds staff, revêtements stuc, revêtements sols, chauffage, électricité, détection incendie, peinture vitrerie], 1987-1988; 20080324/47
        - Plans, 1986-1989; 20080324/48-20080324/50
          - 1986 [APS escalier d'honneur, cour triangulaire, fosse aux ours, galerie publique], 20080324/48
            Avant-projet sommaire.
          - 1987 [chauffage, électricité], 20080324/49
          - 1988-1989 [tous niveaux et de sécurité], 20080324/50
      - Grand hall. - Réaménagement, 1984-1996; 20080324/51-20080324/55
        - Suivi administratif des entreprises, 1992-1996; 20080324/51
        - Plans, 1984-1993; 20080324/52-20080324/55
          - 1984-1990, 20080324/52
          - 1991, 20080324/53
          - 1992, 20080324/54
          - 1993, 20080324/55
      - Nouveau service d'accueil des lecteurs. - Projet d'aménagements, 1987-1988; 20080324/56
      - Caisses « escalier des Médailles ». - Agencements, 1994; 20080324/57
      - Secteur des imprimés, chauffage et climatisation (1e, 2e et 3e tranches), 1987-1991; 20080324/58-20080324/64
        - Suivi administratif des entreprises (1e tranche), 1987-1988; 20080324/58
        - Plans (1e tranche), 1987; 20080324/59
        - Suivi administratif des entreprises (2e tranche), 1988-1991; 20080324/60
        - Cahier des clauses techniques particulières et cadres de bordereau de décomposition de prix forfaitaires (2ème tranche), 1989; 20080324/61
        - Plans (2e tranche), 20080324/62-20080324/63
          - N° 1 à 24, 1989; 20080324/62
          - N° 25 à 78 (1989) et n° 6, 31, 32, 38 (1990), 1989-1990; 20080324/63
        - Suivi administratif des entreprises et plans (3e tranche), 1990; 20080324/64
      - Salle ovale. - Rénovation de la couverture du quadrilatère, 1987-1993; 20080324/65
      - Secteur des estampes, cartes et plans. - Chauffage et climatisation, rénovation du système, 1991-1992; 20080324/66-20080324/67
        - Suivi administratif des entreprises, 1991-1992; 20080324/66
        - Plans, 1991; 20080324/67
      - Comble du bâtiment en alignement sur la rue des Petits-Champs et extrémité du magasin central. - Rénovation des toitures, 1985, 1990; 20080324/68
      - Comble des Médailles. - Réfection de la couverture, 1991; 20080324/69
      - Comble des Manuscrits. - Réfection de la couverture et du terrasson, 1990-1991; 20080324/70
      - Grand caveau [2e sous-sol]. - Aménagements, 1990-1991; 20080324/71
      - Installation électrique. - Cabine Richelieu, installation de trois transformateurs, 1988-1991; 20080324/72
    - Extension Vivienne, 1982-1992; 20080324/73-20080324/78
      - Aménagement global, 1982-1990; 20080324/73-20080324/77
        - Etude, 1982-1990; 20080324/73
          Organisation de chantier (1982, 1985).
          Ingénierie (1985-1990).
        - Suivi administratif des entreprises, 1982-1986; 20080324/74-20080324/76
          - Lots n° 1 à 9 [gros-œuvre, charpente, couverture, étanchéité, menuiseries extérieures, coupole et verrières, serrurerie et métallerie, plâtrerie], 1982-1986; 20080324/76
          - Lots n° 10 à 15 [chauffage et climatisation, plomberie, électricité, courants faibles, ascenseurs et monte-charge, protection incendie], 1982-1986; 20080324/75
          - Lots n° 16 à 23 [cuisine et cafétéria, menuiseries intérieures, faux-planchers techniques, lustrerie, staff et plafonds suspendus, revêtement de pierre, revêtement de sols et murs, peinture et revêtements muraux], 1982-1985; 20080324/76
        - Décoration, 1985; 20080324/77
      - Aménagements des halls et musées, 1992; 20080324/78
    - Bâtiment du 2 rue de Louvois, 1990-1993; 20080324/79
      Atelier photographique et direction technique, aménagements.
    - Bâtiment du 12 rue de Colbert, 1991-1992; 20080324/80
      Etages et combles, aménagements.
  - Collège de France, 1983-1986; 20080324/81
    Laboratoires. - Aménagement.
  - Comédie Française, 1984-1995; 20080324/82-20080324/95
    - Clos et couverts, 1984-1995; 20080324/82-20080324/85
      - Couvertures et vasistas. - Réfection, 1984, 1988-1992; 20080324/82
      - Façades, 1992-1995; 20080324/83
        Restauration de la face nord: étude (1995).
        Restauration sur la place Colette et retour sur la rue Montpensier: étude (1992).
      - Balustres et balustrades, 1984-1989; 20080324/84-20080324/85
        - Balustrades supérieures [côté cour d'Honneur]. - Remplacement, 1984; 20080324/84
        - Balustres. - Réfection, 1988-1989; 20080324/85
    - Salle Richelieu et régie, 1988-1991; 20080324/86-20080324/90
      - Pupitre du jeu d'orgues. - Remplacement, 1989-1990; 20080324/86
      - Plancher de scène. - Réfection, 1990; 20080324/87
      - Sonorisation. - Réfection de l'installation, 1988-1989; 20080324/88
      - Dispositifs électromécaniques de la scène. - Etude préalable, 1990-1991; 20080324/89
      - Régie de scène. - Modernisation, 1991; 20080324/90
    - Aménagements intérieurs, 1989-1991; 20080324/91-20080324/93
      - Accueil. - Restructuration, 1991; 20080324/91
      - Cafétéria. - Réfection, 1989-1990; 20080324/92
      - Magasins Monnet-Sully et quatrième dessous. - Réaménagement, 1989-1990; 20080324/93
    - Aménagements techniques, 1990-1993; 20080324/94-20080324/95
      - Climatisation et sécurité. - Suivi des travaux, 1990-1993; 20080324/94
      - Interphonie et téléphonie. - Création et remplacement de postes, 1991-1992; 20080324/95
  - Conciergerie, 1988-1992; 20080324/96
    Partie Révolutionnaire. - Restauration et mise en valeur.
  - Conseil Constitutionnel, 1985-1988; 20080324/97-20080324/99
    - Façade. - Ravalement, 1988; 20080324/97
    - Croisées côté cour d'Honneur. - Réfection des menuiseries, 1988; 20080324/98
    - Ascenseurs. - Remplacement, 1985; 20080324/99
  - Conseil d'Etat, 1983-1994; 20080324/100-20080324/109
    - Clos et couverts, 1987-1993; 20080324/100-20080324/102
      - Couvertures. - Restauration, 1987, 1991-1993; 20080324/100
      - Façades. - Nettoyage, 1989-1990; 20080324/101
      - Colonnes. - Restauration, 1987, 1991; 20080324/102
    - Aménagements intérieurs, 1983-1994; 20080324/103-20080324/109
      - Bureau du Vice-président. - Réfection, 1994; 20080324/103
        Étude.
      - Salle des Finances. - Restauration, 1990; 20080324/104
      - Salle de Valois. - Aménagement des locaux, 1985-1986; 20080324/105
      - Locaux situés côté rue de Valois (anciens locaux affectés au ministère de la Culture). - Aménagements, 1983-1986; 20080324/106-20080324/107
        - 2e tranche, pool de dactylos, 1983-1986; 20080324/106
        - 3e tranche, 1983-1985; 20080324/107
      - Escalier B. - Aménagement, 1986; 20080324/108
      - Installations électriques. - Mise en conformité, 1985, 1987; 20080324/109
  - Conservatoire national supérieur d'art dramatique (CNSAD), 1982-1994; 20080324/110-20080324/113
    - Hall et escalier d'honneur. - Restauration, 1983-1992; 20080324/110
    - Salles et autres locaux, 1982-1994; 20080324/111
      Réhabilitation de la salle et mise en conformité du bloc scène, étude et assistance technique (1985-1986).
      Salle Louis Jouvet, aménagement (1994).
      Studio n° 3, accès direct à la régie (1987).
      Bureaux et sanitaires, aménagement (1992).
      Loge et appartement du gardien, réfection (1982).
    - Travaux de grosses réparations. - Réalisation, 1983-1984; 20080324/112
    - Installations techniques et sécurité, 1982-1983; 20080324/113
      Chauffage central à vapeur pour alimentation eau chaude, transformation (1983).
      Conditions de sécurité, amélioration et travaux (1982).
  - Domaine national du Louvre et des Tuileries, 1979-1992; 20080324/114-20080324/201
    - Clos et couvert ensemble du Palais, 1990-1991; 20080324/114-20080324/115
      Couvertures.
      - Travaux de mise hors d'eau, 1990; 20080324/114
      - Réfection suite à la tempête de 1990, 1991; 20080324/115
    - Cour Carrée, 1979-1990; 20080324/116-20080324/137
      - Angle sud-est de la cour Carrée, Petit Bourbon. - Réfection de la toiture et des chéneaux, 1982-1986; 20080324/116
      - Pavillon Sully. - Aménagement provisoire de la Chapelle, 1984; 20080324/117
      - Réserves enterrées. - Construction et aménagements, 1980-1983; 20080324/118-20080324/119
        - Contrôle technique et suivi général du chantier, 1980-1982; 20080324/118
        - Suivi des entreprises [métallerie, maçonnerie, chauffage ventilation, plomberie, climatisation], 1980-1983; 20080324/119
      - Salles de peinture [situées demi aile ouest partie nord et aile nord]. - Aménagements, 1980-1990; 20080324/120-20080324/126
        - Suivi général des entreprises [contrôle technique, études acoustiques, insertion publicité], 1980-1990; 20080324/120
        - Installation d'un cantonnement de chantier pour la poursuite des travaux dans les salles, 1986-1987, 1990; 20080324/121
        - Lots n° 1 à 5 [démolitions maçonnerie, charpente métallique, parquet, sol et revêtement de pierre, faux-plafonds et staff], 1983, 1987-1988; 20080324/122
        - Lots n° 6 à 13 [menuiserie bois, miroiterie, occultation, revêtements sols, carrelage, peinture, ascenseur, transport des handicapés], 1983, 1986-1989; 20080324/123
        - Lots n° 15 à 18 [couverture plomberie, électricité, chauffage conditionnement d'air, filtre solaire], 1982-1983, 1986-1989; 20080324/124
        - Lots n° 19, 20, 23, 24, 32, 55, 58, 59 [protection incendie de l'ossature, menuiserie, chauffage, isolateurs anti-vibratoires, mission de pilotage et de coordination, sapine d'accès, électricité filerie], 1981, 1986-1989; 20080324/125
        - Lots n° 60 à 67 et n° 69 à 73 [enlèvement de gravois, éclairage de secours, reprises de gaines, dépoussiérage nettoyage, vitrage spécial, petits ouvrages, maçonnerie, dépoussiérage des combles, lavage des sols, modification des réseaux aérauliques, fabrication de gaines, protection coupe-feu, chauffage ventilation], 1988-1989; 20080324/126
      - Demi-aile ouest de la cour Carrée, partie nord. - Mise à jour, étaiement et restauration des plafonds peints du 1er étage, 1986-1990; 20080324/127-20080324/129
        - Suivi général du chantier, 1986-1990; 20080324/127
        - Lots des entreprises n° 1 à 8 [menuiserie, charpente, étaiement, staff, éclairage chantier, peinture, menuiserie, échafaudage], 1986-1989; 20080324/128
        - Lots des entreprises n° 12, 14 à 18, 20, 22 [dorure, électricité, échafaudage, staff, électricité, menuiserie, peinture, détection vol], 1987; 20080324/129
      - Nouvelles salles de la peinture française au second étage. - Contrat d'étude pour la décoration, 1982; 20080324/130
      - Salles des antiquités grecques. - Rénovation de la présentation des collections, 1979-1985; 20080324/131
      - Pavillon Marengo, 1983, 1986; 20080324/132-20080324/133
        - Aménagement du poste de contrôle, 1983; 20080324/132
        - Centralisation des alarmes et équipement, 1983, 1986; 20080324/133
      - Salle Camondo. - Restauration du plafond, 1985-1987; 20080324/134
      - Département des Antiquités Orientales, salle n° 1. - Création d'un ascenseur à usage des handicapés, 1983; 20080324/135
      - Installations électriques et d'éclairage au musée du Louvre, 2e étage, demi-aile ouest (côté nord) et aile nord: mission d'étude et de contrôle, 1981; 20080324/136
      - Transformateur des Arts. - Remplacement, 1987; 20080324/137
    - Aile Denon, aile de Flore et pavillon de Flore, 1980-1991; 20080324/138-20080324/149
      - Terrasson en plomb [entre le pavillon Daru et la rotonde d'Apollon]. - Réfection, 1983, 1986-1987; 20080324/138
      - Côté Seine [depuis le pavillon Lesdiguières jusqu'au jardin de l'Infante], façade. - Purge et réfection de la porte Barbey de Jouy, 1983; 20080324/139
      - Pavillon Mollien, salle du Conseil. - Travaux dans l'antichambre, 1988; 20080324/140
      - Pavillon Denon. - Réfection de l'escalier de la cantine et réouverture de l'escalier Denon, 1982; 20080324/141
      - Salles Percier et Duchâtel. - Aménagement d'un poste de contrôle dans les combles, 1982; 20080324/142
      - Cour Visconti. - Construction de réserve et locaux enterrés, 1980-1981; 20080324/143-20080324/145
        - Mission d'étude et de contrôle des travaux, marché de contrôle technique et suivi général du chantier, 1980-1981; 20080324/143